Inventaris van het archief van het Nederlands Commissariaat te Medan (Indonesië), (1945) 1950-1957
Nationaal Archief, Den Haag
- STUKKEN BETREFFENDE BIJZONDERE ONDERWERPEN, II
  - GEHEIM ARCHIEF, B
    - CODE 6 ECONOMIE EN ARBEID
      - Correspondentie met het Hoge Commissariaat betreffende de werkzaamheden van de Indonesische nationale handelsbanken, 1954.; 150
        (611.1)
      - Code-telegramwisseling met de Diplomatieke Vertegenwoordiging betreffende nieuwe Indonesische maatregelen op monetair gebied, 1957.; 151
        (612.0)
      - Stukken betreffende de inschakeling van buitenlandse bedrijven bij de aangifte van vreemdelingenbelasting, 1957.; 152
        (612.2)
      - Stukken betreffende het vastleggen van aan Nederlandse eigendommen toegebrachte schade in verband met mogelijke Indonesische schadeclaims op Nederland, 1950.; 153
        voor vorderingen zie inv.nrs. 71,136 en 154-156.
      - Dossier betreffende de eventuele aankoop of overdracht van een bij de Raad voor het Rechtsherstel in beheer zijnd pand te Prapat, (1949-)1950.; 154
      - Dossier betreffende de vordering van een perceel van de maatschappij "Nederland" te Medan, 1951.; 155
      - Brieven aan de Diplomatieke Vertegenwoordiging betreffende nationalisatie van Nederlandse bedrijven, doorslagen, 1956-1957.; 156
      - Code-telegramwisseling met de Diplomatieke Vertegenwoordiging betreffende de opening van in bankkluizen bewaarde kisten van de Deli Spoorwegmaatschappij op last van militaire autoriteiten, 1957.; 157
      - Stukken betreffende de problematiek ten aanzien van de landbouwgronden in Sumatra, 1950-1957.; 158-159
        (613.112,332,996)
        zie tevens inv.nr. 164.
        - 1950-1953, 158
        - 1954-1957, 159
      - Stukken betreffende het verstrekken van inlichtingen over M.J.Corveleyn en L.H.Nahapiet, 1954.; 160
        (613.210.18)
      - Stukken betreffende ontwikkelingen met betrekking tot de oliebronnen te Noord Sumatra, 1954-1957.; 161
        zie tevens inv.nr. 73.
      - Stukken betreffende de Japanse belangstelling voor de mijnbouw en industrie in Sumatra, 1953-1954.; 162
        (614.5,911.31)
      - Stukken betreffende Roemeense activiteiten met betrekking tot de oliebronnen te Noord Sumatra, 1955.; 163
      - Stukken betreffende de verhouding tussen werkgevers en werknemers en de arbeidsonrust in het ressort, (1949-)1950-1957.; 164
        (661)
        zie tevens inv.nrs. 52,75 en 76,voor de landbouwproblematiek zie inv.nr. 158 en 159.
    - CODE 7 SOCIALE AANGELEGENHEDEN
      - Brieven aan het Hoge Commissariaat betreffende het Indo-Europese vraagstuk, doorslagen, 1951.; 165
        (70)
      - Code-telegramwisseling met de Diplomatieke Vertegenwoordiging betreffende de schade ten gevolge van een overstroming in Noord Sumatra, 1956.; 166
        (702)
      - Stukken betreffende de stichting "Hulp aan Onze Mensen in Indonesië", 1955.; 167
      - Stukken betreffende de positie van de voorzitter van de Nederlandse vereniging te Padang, H.J.Rijnveld, 1953.; 168
        voor de Nederlandse vereniging te Padang zie tevens inv.nrs. 82 en 97.
    - CODE 8 CULTUUR,ONDERWIJS EN VOORLICHTING
      - Brief aan het Hoge Commissariaat betreffende de moeilijkheden met het stadion te Medan, doorslag, 1954.; 169
        (811)
      - Brieven aan het Hoge Commissariaat betreffende de liquidatie van de Gravendienst te Medan en Padang, doorslagen, 1951.; 170
      - Stukken betreffende de uitvoering van herstellingswerkzaamheden aan het ereveld te Medan in verband met het gevaar voor onwettige occupatie van het terrein, 1957.; 171
      - Brief aan de Diplomatieke Vertegenwoordiging betreffende de herbegrafenis te Medan van militairen gesneuveld te Atjeh, doorslag, 1956.; 172
      - Brief aan het Hoge Commissariaat betreffende het uitblijven van officiële mededelingen omtrent de regeling van onderwijs aan Nederlandse kinderen, doorslag met bijlage, 1950.; 173
      - Verslagen van bezoeken van onderwijsexpert F.B.Veringa aan Nederlandstalige scholen in het ressort, afschriften met bijlagen, 1951.; 174
      - Stukken betreffende de positie van de Nederlandstalige H.B.S. te Medan, 1957.; 175
        zie tevens inv.nr. 85.
      - Stukken betreffende de verordening van het Militair Gezag inzake de verscherpte toezicht op het buitenlands onderwijs, 1957.; 176
      - Stukken betreffende overzichten van in Indonesië verschijnende persbladen, 1950,1955.; 177
        (823.1)
      - Stukken betreffende de inhoud van artikelen verschenen in Indonesisch- en Nederlandstalige persbladen inzake diverse onderwerpen, 1952-1957.; 178
        (823.1,823.12)
      - Stukken betreffende de positie van het Nederlandstalige dagblad "Het Nieuwsblad voor Sumatra", 1952-1955,1957.; 179
      - Brief van het Hoge Commissariaat betreffende richtlijnen inzake het verstrekken van mededelingen omtrent activiteiten van R.P.P. Wesseling, 1955.; 180
      - Brief aan de Diplomatieke Vertegenwoordiging betreffende het voorstel om een Engelstalige uitgave van "Nederlands Nieuws" op te richten, doorslag, 1957.; 181
    - CODE 9 POLITIEKE EN MILITAIRE AANGELEGENHEDEN
      - Periodieke rapporten betreffende de algehele stand van zaken op politiek en sociaal-economisch terrein en ten aanzien van de Nederlandse gemeenschap in het ressort, doorslagen met bijlagen, 1950,1954-1957.; 182
        (900,voorheen 911.30)
      - Correspondentie met het Hoge Commissariaat betreffende de wijze van periodieke rapportage, 1950-1951,1954-1957.; 183
        (901,voorheen 911.30)
      - Stukken betreffende het verschaffen van inlichtingen over de sultan van Deli,Tengku Ottoman,en voormalig bestuursambtenaar Raden Sudarta Prawira Hadinato, 1950.; 184
        (911.20)
      - Stukken betreffende bezoeken van president Soekarno aan het ressort, 1950,1957.; 185
        (911.21)
      - Stukken betreffende politieke ontwikkelingen in Atjeh, 1950, 1953-1957.; 186
        (911.3,voorheen 911.31)
      - Rapport betreffende de sociale revolutie ter Oostkust van Sumatra, afschrift met bijlage, 1950.; 187
        (911.3)
        gesteld in de Indonesische taal.
      - Code-telegrammen aan de Diplomatieke Vertegenwoordiging betreffende gewapende incidenten aan de Oostkust van Sumatra, 1957.; 188
      - Stukken betreffende politieke bewegingen in Noord Sumatra, conferenties van de Noordsumatraanse afdelingen van de Masjumi en de PNI en de samenstelling van Noordsumatraanse delegaties naar nationale vergaderingen, 1950-1951,1957.; 189
        (911.31)
      - Stukken betreffende de viering van 17 augustus en de herdenking van het éénjarig bestaan van de Chinese Volksrepubliek te Medan, 1950.; 190
        (911.33)
      - Stukken betreffende de positie van voormalige Nederlandse bestuursambtenaren in Indonesië, 1950.; 191
        (912.1)
      - Stukken betreffende acties van "Irian-strijdcomité's" tegen de Nederlandse Nieuw-Guinea-politiek, 1950-1951.; 192
      - Code-telegramwisseling met de Diplomatieke Vertegenwoordiging betreffende de situatie binnen de Nederlandse gemeenschap in het ressort naar aanleiding van de verheviging van de anti-Nieuw-Guinea-acties en de daarop volgende sluiting van de Nederlandse vertegenwoordiging te Medan, 1957.; 193
      - Code-telegramwisseling met de Diplomatieke Vertegenwoordiging betreffende de eventuele aanwezigheid van een Nederlandse vertegenwoordiger bij het bezoek van president Voroshilov van de Sovjet Unie aan Medan, 1957.; 194
      - Circulaire van de chef van de generale staf van de Nederlandse strijdkrachten in Indonesië betreffende richtlijnen voor Nederlandse troepen ingeval van bedreiging van Europese belangencentra, afschrift met bijlage, 1950.; 195
        (921.0)
      - Stukken betreffende de situatie binnen de APRI, 1951.; 196
        (921.1)
      - Verslag van de militaire bijstand door de Nederlandse strijdkrachten in Indonesië tot ultimo januari 1950 verleend aan het RIS-leger, afschrift met bijlagen., 197
        (921.2)
- GEDEPONEEERDE ARCHIEVEN, III
  - GEHEIM ARCHIEF VAN DE GEDELEGEERDE TE MEDAN VAN DE HOGE VERTEGEN-WOORDIGER VAN DE KROON (1945-1949)
    - Ingekomen stukken, 1947-1949.; 198
    - Maandrapporten ten behoeve van de Hoge Vertegenwoordiger van de Kroon, doorslagen, 1949 (aug.-sept.).; 199
    - Stukken betreffende de taak en personele uitrusting van de gedelegeerden van de Hoge Vertegenwoordiger van de Kroon, 1949.; 200
    - Stukken betreffende voordrachten voor de verlening van koninklijke onderscheidingen, 1949.; 201
    - Stukken betreffende de weigering G.Krause tot Indonesië toe te laten, 1948-1949.; 202
    - Stukken betreffende het verstrekken van inlichtingen over de vice-consul van India te Medan,Gopaldas Seth, 1948-1949.; 203
    - Stukken betreffende de Siantar-rampokaffaire, (1945).; 204
    - Stukken betreffende de internering van leiders van de RI naar aanleiding van de tweede politionele actie, 1948-1949.; 205
    - Stukken betreffende het passagiersvervoer tussen Atjeh en het buitenland, 1949.; 206